【裁判字號】    95,簡上,196
【裁判日期】    950731
【裁判案由】    妨害公務
【裁判全文】
臺灣板橋地方法院刑事判決             95年度簡上字第196號
上  訴  人
即  被  告  丁○○
上列上訴人因妨害公務案件，不服本院95年度簡字第183 號中華
民國95年2 月21日第一審判決（聲請案號：94年度偵字第21025
號），提起上訴，本院管轄之第二審合議庭判決如下：
    主  文
原判決撤銷。
丁○○於公務員依法執行職務時，當場侮辱，處拘役捌日，如易
科罰金以佰元折算壹日。緩刑貳年。
    事  實
一、丁○○因於民國94年12月3 日上午8 時多許，在住處對其妻
    乙○○○施暴，其子丙○○遂帶同乙○○○前往臺北縣蘆洲
    市○○○路92號臺北縣政府警察局蘆洲分局蘆洲派出所報案
    ，丁○○聞悉隨後於同日上午9 時10分許，趕赴上址蘆洲派
    出所前，當場憤而出言辱罵乙○○○（此部分所涉公然侮辱
    罪嫌，未據告訴），經蘆洲派出所員警甲○○、戊○○見狀
    ，即上前制止並保護乙○○○先行離開現場，並當場告誡丁○○不得再有家庭施暴行為，詎丁○○心生不滿，明知警員
    戊○○當時係依法執行職務，竟在該派出所前，當場以「幹
    你娘」、「幹你娘雞八」等語，辱罵警員戊○○。
二、案經臺北縣政府警察局蘆洲分局報請臺灣板橋地方法院檢察
    署檢察官偵查起訴。
    理  由
一、訊據被告丁○○矢口否認有上揭出言侮辱警員之犯罪事實，
    辯稱：當時伊係因氣憤伊太太、兒子為家庭糾紛去報警一事
    ，出言罵伊太太、兒子，伊所說之上述二句話，係針對伊太
    太、兒子，並非針對警員，本件純係警員誤會云云。然查，
    被告於警詢、偵查中均曾供認稱：是警方先放話威脅，伊才
    以幹你娘雞八辱罵警員；當天早上伊因太太為家暴去警局報
    案，去警局想瞭解情形，一到就有警員出來說如伊再對伊太
    太不利，就要對伊不利，伊當時心情不佳，所以就脫口而出
    對警察說幹你娘的髒話等語（見偵查卷9 頁、24頁），足見
    被告確有針對警員出言辱罵之情，復經警員甲○○、戊○○
    分別於原審及本院審理時結證稱：因被告當時很激動，一直
    在罵他太太，伊等上前制止被告辱罵行為，被告當時不聽勸
    阻，被告就對戊○○辱罵「幹你娘」「幹你娘雞八」；被告
    當時一直出言辱罵他太太，並有出手動粗狀況，因前一天他
    太太已報案聲請保護令，為保護他太太，伊等就叫他太太先
    去上班，被告因伊等讓他太太先行離去，就不高興欲衝出去
    追他太太，伊等阻止被告，被告不滿就對警員戊○○出口說
    「幹你娘」「幹你娘雞八」；被告是對著警員戊○○罵上述
    語句等語屬實（見原審95年2 月20日訊問筆錄3 頁、4 頁、
    本院95年7 月18日審判筆錄7 至9 頁），復有現場照片6 張
    附卷可資佐證，被告上開所辯，顯係事後飾卸之詞，應不足
    採。是本件事證明確，被告犯行堪以認定，應予依法論科。
二、又本件被告行為後，民國94年1 月7 日修正、刪除之刑法第
    33條第5 款（修正提高罰金最低額為新臺幣一千元以上，以
    百元計算之）、第74條（修正擴大緩刑適用範圍至過失犯，
    並增訂宣告緩刑時得為之必要命令事項及明訂緩刑效力不及
    於從刑、保安處分）、第41條第1 項（將易科罰金折算標準
    提高為「以新臺幣一千元、二千元或三千元折算一日」）等
    規定，業於95年7 月1 日生效施行，罰金罰鍰提高標準條例
    第2 條原易科罰金提高折算標準金額倍數規定，並於95年4
    月28日配合修正刪除，同於95年7 月1 日生效施行，是經依
    同法第2 條規定綜合比較新舊法結果，被告本件所犯之罪，
    依修正後之上開規定處斷，並無有利，自仍應適用其行為時
    之舊法即94年1 月7 日修正施行前之刑法上開規定處斷。是
    核被告上揭所為，係犯刑法第140 條第1 項之侮辱公務員罪
    。
三、原審以被告犯行明確，依法論罪科刑，固非無見，惟依上述
    被告當場僅係對警員戊○○出言侮辱，原審認被告當場尚有
    同時對警員甲○○出言侮辱云云，此部分所認犯罪事實顯然
    有誤，是被告上訴陳辯上開理由云云，雖為無理由，惟原審
    判決所認事實既有上開不當，自應由本院管轄之第二審合議
    庭將原判決撤銷，另為適法之諭知，爰審酌被告之犯罪動機
    、目的、手段、所生危害、犯罪後之態度等一切情狀，量處
    如主文所示之刑，並依上述舊法規定諭知易科罰金之折算標
    準。又被告前未曾受有期徒刑以上刑之宣告，此有臺灣高等
    法院被告全國前案記錄表在卷可稽，其因一時失慮，偶罹刑
    典，經此刑之宣告後，應知警惕而無再犯之虞，本院因認暫
    不執行其刑為當，併予依上述舊法規定宣告緩刑二年，以啟
    自新，並觀後效。
據上論斷，應依刑事訴訟法455 條之1 第1 項、第3 項、第369
條第1 項前段、第364 條、第299 條第1 項前段，刑法第2 條第
1 項前段、第140 條第1 項、94年1 月7 日修正前之刑法第41條
第1 項前段、第74條第1 款，罰金罰鍰提高標準條例第1 條前段
、95年4 月28日修正前之罰金罰鍰提高標準條例第2 條，判決如
主文。
本案經檢察官靳開聖到庭執行職務
中    華    民    國    95    年    7     月    31    日
                刑事第六庭  審判長法  官  王  屏  夏
                                  法  官  王  偉  光
                                  法  官  彭  全  曄
以上正本證明與原本無異
本件不得上訴
                                  書記官  梁  宜  庭
中    華    民    國    95    年    7     月    31    日
附錄本案論罪科刑法條全文：
中華民國刑法第140條
（侮辱公務員公署罪）
於公務員依法執行職務時，當場侮辱，或對於其依法執行之職務
公然侮辱者，處6 月以下有期徒刑、拘役或1 百元以下罰金。
對於公署公然侮辱者亦同。


司法院資訊處製作；財團法人民間司法改革基金會備份。
